Inventory of the Günter Schmölders papers
Hoover Institution Archives
- Speeches and Writings, 1925-1985
  - Works by title, 1925-1984
    - "Schaumweinsteuer,", 1953 (Box-folder 100: 10)
    - "Schlesiens Wirtschaftsausgabe,", 1938 (Box-folder 100: 11)
    - "Schlußwort, hierzu,", 1932 (Box-folder 100: 12)
    - "Das Schmiergeldunwesen als Störungsfaktor im Ordnungssystem der Marktwirschaft,", 1964 (Box-folder 100: 13)
    - "Die schwedische Papiersteuer,", 1950 (Box-folder 100: 14)
    - "Signalwirkungen der Steuerdebatte,", circa 1970s (Box-folder 100: 15)
    - "Sind Sie mit der Steuerreform zufrieden?,", 1954 (Box-folder 100: 16)
    - "Social Pressure and Business Actions,", 1972 (Box-folder 100: 17)
    - "Socio-economic Behaviour Research,", 1963 (Box-folder 100: 18-19)
    - "Die sogenannte 'Zinsempfindlichkeit' des Sparers,", 1961 (Box-folder 100: 20)
    - "Der soziale Alkoholismus und seine statistische Erfassung,", 1926 (Box-folder 100: 21)
    - "Sozial fermente,", 1926 (Box-folder 100: 22)
    - "Soziale Mißstände und Alkoholverbrauch,", 1927 (Box-folder 100: 23)
    - "Sozialökonomische Verhaltungsforschung am heutigen Menschen,", 1970 (Box-folder 100: 24)
    - "Sozialökonomische Verhaltensforschung in Köln,", circa 1960s (Box-folder 100: 25)
    - "Sozialrechtliche Richtung in der Nationalökonomie,", 1942 (Box-folder 100: 26)
    - "Sparen in der Inflation,", 1973 (Box-folder 100: 27)
    - "Die Sparkassen in der Wissenschaft,", 1937 (Box-folder 100: 28)
    - "Eine Sprachunsitte,", 1929 (Box-folder 100: 29)
    - "Staat und Wirtschaft -- und die Wissenschaft,", 1940 (Box-folder 100: 30)
    - "Der Staatsbürger als Steuerzahler,", 1968 (Box-folder 101: 1)
    - "Staatsbürgerliche Gesinnung und Steuermoral,", 1958 (Box-folder 101: 2)
    - "Die staatliche Förderung der Sparkapitalbildung in Frankreich,", 1933 (Box-folder 101: 3)
    - "Stabile Währung, gezügelte Finanzen,", 1957 (Box-folder 101: 4)
    - "Stand der Alkoholgesetzgebung,", 1927 (Box-folder 101: 5)
    - "Der Stand der Studien -- und Hochschulreform,", 1966 (Box-folder 101: 6)
    - "Standardisierung durch Handelsvereinbarungen,", 1927 (Box-folder 101: 7)
    - "Stellungnahme zu den 'klärungsbedürftigen Fragen,'", circa 1960s (Box-folder 101: 8)
    - "Die Steuer als Instrument der Währungspolitik,", 1970 (Box-folder 101: 9)
    - "Steuerethos und Staatsgesinnung,", 1953 (Box-folder 101: 10)
    - "Steuergesetz und Steuerwirklichkeit,", 1968 (Box-folder 101: 11-12)
    - "Steuerideale oder ideale Steuern? Die AkzentVerlagerung der Besteuerung,", 1959 (Box-folder 101: 13)
    - "Die steuerliche Begünstigung von Spenden und Stiftungen für wissenschaftliche Forschungszwecke in den Vereintigten Staaten,", 1948 (Box-folder 101: 14)
    - "Die steuerliche Behandlung der Kapitalverwaltungsgesellschaften,", 1950 (Box-folder 101: 15)
    - "Steuerliche Diskriminierung der Körperschaftsgewinne in Großbritannien und den Vereinigten Staaten,", 1949 (Box-folder 101: 16)
    - "Steuerliche Hemmnisse bei US-Investitionen,", 1952 (Box-folder 101: 17)
    - "Steuerliche Wettbewerbs -- verzerrungen beim grenzüberschreitenden Warenverkehr in Gemeinsamen Markt,", 1962 (Box-folder 101: 18)
    - "Steuermentalität,", 1967 (Box-folder 101: 19)
    - "Die Steuermoral der Deutschen,", 1963, 1974 (Box-folder 101: 20)
    - "Steuermoral,", 1974 (Box-folder 101: 21)
    - "Steuern - Der Ideologie zuliebe,", 1972 (Box-folder 101: 22)
    - "Steuern als Mädchen für alles?,", 1975 (Box-folder 101: 23)
    - "Steuern von Steuern,", 1957 (Box-folder 101: 24)
    - "Steuerpolitik und Mittelstand,", 1956 (Box-folder 101: 25)
    - "Steuerreform, Rüstung, Währung, Lebensstandard,", 1955 (Box-folder 101: 26)
    - "Das Steuersystem im Licht der Kapitalbildung,", 1948 (Box-folder 101: 27)
    - "Steuersystem und Steuersystematik,", 1954 (Box-folder 101: 28)
    - "Steuersystem und Wettbewerbsordnung,", 1950 (Box-folder 101: 29)
    - "Steuertechnik,", 1959 (Box-folder 101: 30)
    - "Das Steuertrauma,", 1960 (Box-folder 101: 31)
    - "Steuerwissenschaft,", 1970-1973 (Box-folder 102: 1-3)
    - "Steuerzahlerbewegung und Verwaltungsreform in den Vereinigten Staaten,", 1929 (Box-folder 102: 4)
    - "Stiftungen: ihr Einfluß auf das Bild vom Unternehmer,", 1972 (Box-folder 102: 5)
    - "Die Stimme der Liberalen,", 1969 (Box-folder 102: 6)
    - "Stoppt den Staat, Er wird zu teuer!,", 1977 (Box-folder 102: 7)
    - "Stütze des Staates,", circa 1970s (Box-folder 102: 8)
    - "The Taxpayers' Movement in Europe,", 1930 (Box-folder 102: 9)
    - "Thesen zum Thema: Volkswirtschaftslehre und Psychologie,", 1962 (Box-folder 102: 10)
    - "Totale Preispolitik,", 1940 (Box-folder 102: 11)
    - "Tschechoslowakei: Das Brauereigewerbe,", 1931 (Box-folder 102: 12)
    - "Turnover Taxes,", 1966 (Box-folder 102: 13)
    - "Tysk och fransk omsättningsskatt,", 1951 (Box-folder 102: 14)
    - "Um ein rationales Steuersystem,", 1949 (Box-folder 102: 15)
    - "Umbau des Steuersystems?,", 1953 (Box-folder 102: 16)
    - "'Umgang mit Geld' als Forschungsaufgabe,", 1968 (Box-folder 102: 17)
    - "Die Umsatzsteuer in ausländischen Steuersystem,", 1951 (Box-folder 102: 18)
    - "Die Umsatzsteuer in Frankreich,", 1952 (Box-folder 103: 1)
    - "Umsatzsteuer heute und morgen,", 1952 (Box-folder 103: 2)
    - "Die Umsatzsteuer in der Schweiz,", 1952 (Box-folder 103: 3)
    - "Die Umsatzsteuer in den wichtigsten ausländischen Steuersystemen,", 1951 (Box-folder 103: 4)
    - "Die Umsatzsteuern,", 1955 (Box-folder 103: 5)
    - "Umsatzsteuerreform - Prüfstein der Demokratie,", 1960 (Box-folder 103: 6)
    - "'Unmerkliche' Steuern,", 1959 (Box-folder 103: 7)
    - "Unsere Volksbeglücker: Die Zusammenhänge zwischen Inflation und Intervention,", 1979 (Box-folder 103: 8)
    - "Unternehmer,", 1971-1974 (Box-folder 103: 9)
    - "Die unternehmerische Verantwortung in unserer Gesellschaftsordnung,", 1964 (Box-folder 103: 10)
    - "Der Unternehmer im Ansehen der Welt,", 1970-1972 (Box-folder 103: 11-12)
    - "Unternehmer und Bildung,", 1968 (Box-folder 103: 13)
    - "Die Unternehmer in Wirtschaft und Gesellschaft,", circa 1970s (Box-folder 103: 14)
    - "Die Unterschiede der verschiedenen Systeme eine Mehrwertsteuer,", 1959 (Box-folder 103: 15)
    - "Usprung und Entwicklung der Steuerbezahlerbewegung,", 1977 (Box-folder 103: 16)
    - "Über Referate und Aussprachen des ersten Gemeinschaftsseminars,", 1957 (Box-folder 103: 17)
    - "Über den Umgang mit der Währung,", 1957 (Box-folder 104: 1)
    - "Das Verbrauchs- und Aufwandsteuersystem,", 1956 (Box-folder 104: 2)
    - "Die Veredelung der Umsatzsteuer,", 1954 (Box-folder 104: 3)
    - "Vergleichende Finanzpsychologie,", 1969 (Box-folder 104: 4)
    - "Vergleichende Finanzpsychologie Besteuerung und Steuermentalität in einigen europäischen Ländern,", 1968-1969 (Box-folder 104: 5)
    - "Verhaltensforschung und Wirtschaftspolitik,", 1973 (Box-folder 104: 6)
    - "Der verlorene Untertan,", 1971-1977 (Box-folder 104:7-105:6)
    - "Versachlichung der Steuer- und Finanzpolitik!,", 1967 (Box-folder 105: 7)
    - "Das Verständnis der Bevölkerung für unsere Wirtschafsordnung in der Bundesrepublik Deutschland,", 1972 (Box-folder 105: 8)
    - "Versteckten öffentlichen Bedarf,", 1957 (Box-folder 105: 9)
    - "Verstöße längst gesellschaftsfähig,", 1976 (Box-folder 105: 10)
    - "Die verteilungspolitische Zielsetzung der Finanzpolitik,", 1964 (Box-folder 105: 11)
    - "Verwaltungsprobleme der amerikanische Prohibitionsgesetzgebung,", 1930 (Box-folder 105: 12)
    - "A Visit to Santiago de Chile,", 1980 (Box-folder 105: 13)
    - "Volkmar Methusius - ein 'fortschrittlicher Konservativer,'", 1972 (Box-folder 105: 14)
    - "Volkswirte und Betribswirte gehören zusammen,", 1958 (Box-folder 105: 15)
    - "Vom Goldautomatismus zur freiwilligen Zusammenarbeit der Notenbanken,", circa 1960s (Box-folder 105: 16)
    - "Vom Rhythums der Wirtschaftlichen Aktivität,", 1949 (Box-folder 105: 17)
    - "Von der Kriegs- zur Friedenskonjuntur in USA,", 1944 (Box-folder 105: 18)
    - "Von der 'Quantitätstheorie' zur 'Liquiditätstheorie' des Geldes,", circa 1960s (Box-folder 106: 1)
    - "Vortragsveranstaltung im Palast-Hotel 'Drei Mohren,'", 1960 (Box-folder 106: 2)
    - "Wandlungen der Finanzwissenschaft,", 1968 (Box-folder 106: 3)
    - "Wandlungen in Sinn und Wesen der Besteuerung,", 1953 (Box-folder 106: 4)
    - "Was heisst 'politisch unmöglich'?,", 1957 (Box-folder 106: 5)
    - "Währung und Rüstungskonjunktur,", 1955 (Box-folder 106: 6)
    - "Währungsreform mit Steuerumbau,", 1948 (Box-folder 106: 7)
    - "Währungspolitik,", 1963 (Box-folder 106: 8)
    - "Währungsstabilität als menschliches Problem,", 1959 (Box-folder 106: 9)
    - "Wesen und Formen der Vermögensbildung,", 1962 (Box-folder 106: 10)
    - "Der Wettbewerbsgedanke im Bereich der Finanz- und Steuerpolitik,", 1961 (Box-folder 106: 11)
    - "Widerrufene Rüstungsaufträge,", 1944 (Box-folder 106: 12)
    - "Wie arbeitet die sozialökonomische Verhaltensforschung?,", circa 1970s (Box-folder 106: 13-14)
    - "Wieder Gewinnabführung?,", 1951 (Box-folder 106: 15)
    - "Der wirtschaftende Mensch als soziales Wesen,", 1959-1970 (Box-folder 106: 16)
    - "Wirtschaftliche Landesplanung in USA,", 1935 (Box-folder 106: 17)
    - "Wirtschaftpolitische Fragen der Steuergesetzgeburg,", 1952 (Box-folder 106: 18)
    - "Die Wirtschaftsdelikte als Störungsfaktoren im Ordnungsystem der Marktwirtschaft,", 1957 (Box-folder 106: 19)
    - "Wirtschaftslenkung als angewandte Wirtschafswissenschaft,", 1941 (Box-folder 106: 20)
    - "Wirtschaftslenkung und Wirtschaftswissenschaft,", 1941 (Box-folder 106: 21)
    - "Wirtschaftspolitik mit dem Zeigefinger,", 1960 (Box-folder 106: 22)
    - "Wirtschaftspolitische Aufgaben der Steuergesetzgebung,", 1952 (Box-folder 106: 23)
    - "Der Wirtschaftsraum Schliesen im Großdeutschen Reich,", 1939 (Box-folder 106: 24)
    - "Wirtschaftsrechnen,", 1961 (Box-folder 107: 1)
    - "Das wissenschaftliche Vermächtnis Friedrich Lists,", 1942 (Box-folder 107: 2)
    - "Wohlfahrsstaat und Inflation,", 1957 (Box-folder 107: 3)
    - "Wünsche an die Steuergesetzgebung im vierten Bundestag,", 1961 (Box-folder 107: 4)
    - "Zehn Jahre Sozialökonomische Verhaltensforschung in Köln,", 1968 (Box-folder 107: 5)
    - "Das Zentralarchiv für empirische sozialforschung in Köln,", 1963 (Box-folder 107: 6)
    - "Zentralismus und Föderalismus in der amerikanischen Finanzverfassung,", 1949 (Box-folder 107: 7)
    - "Zigarettenwährung,", 1947 (Box-folder 107: 8)
    - "Die Zolldifferenzierung im Meistbegünstigungssystem,", 1928 (Box-folder 107: 9)
    - "Zum Problem der Differenzierung der Steuersätze nach Waren,", 1960 (Box-folder 107: 10)
    - "Zum Problem der Prognose in der Wirtschaft,", 1962 (Box-folder 107: 11)
    - "Zur Diskussion um die Olympia-Goldmünze,", 1971 (Box-folder 107: 12)
    - "Zur Frage des Standorts der Landeszentralbank Nordrhein-Westfalen,", undated (Box-folder 107: 13)
    - "Zur Frage der Sterblichkeitsunderschiede der beiden Geschlechter und ihrer Ursachen in der Vor- und NachKriegszeit,", 1929 (Box-folder 107: 14)
    - "Zur Problematik der Finanzpolitischen Konjunkturtherapie,", circa 1950s (Box-folder 107: 15)
    - "Zur Psychologie der Vermögensbildung in Arbeiterhand,", 1962 (Box-folder 107: 16)
    - "10 Year Prohibition in den Vereinigten Staaten,", 1930 (Box-folder 107: 17)
    - Untitled works, 1962 (Box-folder 107: 18)
  - Works chronologically, 1952-1973
    - 1952-1966 (Box-folder 86: 1)
    - 1957-1967 (Box-folder 86: 2)
    - 1970-1971 (Box-folder 86:3-87:4)
    - 1970-1975 (Box-folder 87:4-88:1)
    - 1972-1973 (Box-folder 88:2-89:3)
  - Works by publisher, 1954-1985
    - A. Lutzeyer Verlag, 1964 (Box-folder 79: 1)
    - Bertelsmann Verlag, 1961-1973 (Box-folder 79: 2)
    - Betriebswirtschaftlicher Verlag, 1958-1984 (Box-folder 79: 3)
    - Beuth Verlag, 1975-1983 (Box-folder 79: 4)
    - Brockhaus Verlag, 1971-1974 (Box-folder 79: 5)
    - Bund Verlag, 1964-1972 (Box-folder 79: 6)
    - Carl-Hymanns Verlag, 1962-1964 (Box-folder 79: 7)
    - C.H. Beck'she Verlag, 1964-1985 (Box-folder 79: 8-9)
    - Capital Verlag, 1961-1963 (Box-folder 79: 10)
    - Darton, Longman, and Todd Ltd., 1963-1967 (Box-folder 79: 11)
    - Droemer Knauer Verlag, 1979 (Box-folder 79: 12)
    - Duncker andamp; Humblot Verlag, 1957-1984 (Box-folder 79:13-80:2)
    - Econ Verlag, 1970-1976 (Box-folder 80: 3)
    - Erich Schmidt Verlag, 1973 (Box-folder 80: 4)
    - Feltrinelli Verlag, undated (Box-folder 80: 5)
    - Ferdinand Enke Verlag, undated (Box-folder 80: 6)
    - Ferdinand Hirt Verlag, 1972-1975 (Box-folder 80: 7)
    - Ferdinand Schöningh Verlag, 1967-1983 (Box-folder 80: 8-9)
    - Franz Steiner Verlag, 1973-1974 (Box-folder 80: 10)
    - Franz Vahlen Verlag, 1962-1976 (Box-folder 80: 11)
    - Fritz Knapp Verlag, 1954-1978 (Box-folder 81: 1-2)
    - Fritz Molden Verlag, 1974 (Box-folder 81: 3)
    - Georg Thieme Verlag, 1968-1981 (Box-folder 81: 4)
    - Girardet Verlag, 1973-1984 (Box-folder 81:5-82:1)
    - Gustav Fischer Verlag, 1970-1976 (Box-folder 82: 2)
    - Helmut Küpper Verlag, 1968-1970 (Box-folder 82: 3)
    - Helmut Richardi Verlag, 1964 (Box-folder 82: 4)
    - Herder Verlag, 1963-1983 (Box-folder 82: 5)
    - Hessische Rundfunk, 1971-1972 (Box-folder 82: 6)
    - Hoppenstedt andamp; Co., 1970-1973 (Box-folder 82: 7)
    - Horst Deike Verlag, 1979 (Box-folder 82: 8)
    - J. Fink Verlag, 1971 (Box-folder 82: 9)
    - J.C.B. Mohr (Paul Siebeck) Verlag, 1960-1983 (Box-folder 82: 10-12)
    - J.P. Bergmann Verlag, 1960-1967 (Box-folder 82: 13)
    - K.F. Koehler Verlag, 1971 (Box-folder 82: 14)
    - Kiepenheuer andamp; Witsch Verlag, 1958-1959 (Box-folder 82: 15)
    - Kindler Verlag, 1976 (Box-folder 82: 16)
    - Kölner Universitäts-Verlag, 1971 (Box-folder 83: 1)
    - Kyklos Verlag, 1961 (Box-folder 83: 2)
    - McGraw-Hill Publications Company, undated (Box-folder 83: 3)
    - Melrose Press Limited, 1975 (Box-folder 83: 4)
    - Moderne Industrie Verlag, 1971 (Box-folder 83: 5)
    - Musterschmidt Verlagbuchhandlung, 1971 (Box-folder 83: 6)
    - Norddeutscher Fachzeitschritten Verlag, 1962 (Box-folder 83: 7)
    - Otto Schmidt Verlag, 1960-1975 (Box-folder 83: 8-9)
    - Schwabe andamp; Co. Verlag, 1974-1979 (Box-folder 83: 10)
    - Paul Haupt Verlag, 1971 (Box-folder 83: 11)
    - Poesschel Verlag, 1959-1968 (Box-folder 83: 12)
    - Polygraphischer Verlag, 1962 (Box-folder 83: 13)
    - Propyläen Verlag, 1970-1972 (Box-folder 83: 14)
    - R. Piper andamp; Co. Verlag, 1972-1973 (Box-folder 83: 15)
    - Routledge andamp; Kegan Paul Ltd., 1970 (Box-folder 83: 16)
    - Rowohlt Verlag, 1955-1981 (Box-folder 83:17-84:3)
    - Springer Verlag, 1960-1984 (Box-folder 84: 4-5)
    - Unitex Verlag, 1971 (Box-folder 84: 6)
    - Umschau in Wissenschaft und Technik, 1974 (Box-folder 84: 7)
    - Vandenhoeck andamp; Ruprecht Verlag, 1960-1980 (Box-folder 84:8-85:1)
    - Walter de Gruyter andamp; Co., 1978 (Box-folder 85: 2)
    - Weltarchiv Verlag, 1973-1974 (Box-folder 85: 3)
    - Werner Verlag, 1974-1975 (Box-folder 85: 4)
    - Westdeutscher Verlag, 1968-1977 (Box-folder 85: 5)
    - Wilhelm Goldman Verlag, 1976 (Box-folder 85: 6)
    - Wirtschaft Verlag, 1974-1975 (Box-folder 85: 7)
    - Wirtschaftslesebuch Verlag, 1972-1973 (Box-folder 85: 8)
    - Wissenschaftliche Buchgesellschaft, 1962-1985 (Box-folder 85: 9-10)
- Subject file, 1922-1977
  - Fragebogen "Geschäftsführer,", 1975 (Box-folder 130: 1)
  - Replacement value accounting, 1922-1977 (Box-folder 130: 2-3)
- Writings by Others, 1928-1983
  - Bauer, Raymond, circa 1960s (Box-folder 62: 1)
  - Besters, Hans, circa 1960s (Box-folder 62: 2)
  - Böhm, Franz, 1938 (Box-folder 62: 3)
  - Brauweiler, Heinz, 1939 (Box-folder 62: 4)
  - Brinkmann, Gerhard, 1973 (Box-folder 62: 5)
  - Dichgans, Hans, 1977 (Box-folder 62: 6)
  - Dornemann, Richard, 1948 (Box-folder 62: 7)
  - Doucet, Friedhelm, 1944 (Box-folder 62: 8)
  - Dürr, Ernst, 1961 (Box-folder 62: 9)
  - Eckhardt, Walter, 1951-1957 (Box-folder 62: 10)
  - Ehrlicher, Werner, 1974 (Box-folder 62: 11)
  - Engelhardt, Gunther, circa 1960s (Box-folder 62: 12)
  - Engelhart, W.W., 1974 (Box-folder 62: 13)
  - Fischer, Curt Eduard, 1954 (Box-folder 62: 14)
  - Flume, Werner, 1951-1952 (Box-folder 62: 15)
  - François, William, 1973 (Box-folder 62: 16)
  - Gandenberger, Otto, 1973 (Box-folder 62: 17)
  - Gehlsen, Carlheinz, 1948 (Box-folder 62: 18)
  - Girnth, Walter, 1954 (Box-folder 62: 19)
  - Gleitze, Bruno, 1973 (Box-folder 62: 20)
  - Gübbels, Bernhard, 1952 (Box-folder 62: 21)
  - Haberler, Gottfried, 1973 (Box-folder 62: 22)
  - Halbband, Erster, 1972-1974 (Box-folder 62: 23)
  - Hamilton, Richard F., 1965 (Box-folder 62: 24)
  - Hedtkamp, Günter, 1973 (Box-folder 62: 25)
  - Hettlage, Karl Maria, 1953 (Box-folder 62: 26)
  - Hirsch, Fred, 1973 (Box-folder 62: 27)
  - Jecht, Horst, 1955 (Box-folder 62: 28)
  - Kemp, Arthur, 1972 (Box-folder 62: 29)
  - Korte, Friedrich H., 1965 (Box-folder 62: 30)
  - Krüsselberg, Hans-Günter, circa 1970s (Box-folder 63: 1)
  - Kuske, Bruno, circa 1960s (Box-folder 63: 2)
  - Lauterbach, Albert, 1976 (Box-folder 63: 3)
  - Lions, Zelda, 1930 (Box-folder 63: 4)
  - Lütke, Heinz, 1937 (Box-folder 63: 5)
  - Machlup, Fritz, 1973 (Box-folder 63: 6)
  - Mestmäcker, Ernst-Joachim, undated (Box-folder 63: 7)
  - Minsky, Hyman A., 1966 (Box-folder 63: 8)
  - Mohr, Hans-Walter, 1977 (Box-folder 63: 9)
  - Murko, Vladimir, 1972 (Box-folder 63: 10)
  - Neumark, Fritz, 1953-1974 (Box-folder 63: 11)
  - Pentzlin, Kurt, 1952 (Box-folder 63: 12)
  - Pfleiderer, Otto, 1934 (Box-folder 63: 14)
  - von Planta, Louis, 1983 (Box-folder 63: 15)
  - Pommerehne, Werner W., 1980 (Box-folder 63: 16)
  - Posner, Richard A., 1973 (Box-folder 63: 17)
  - Rippe, Wolfgang, circa 1970s (Box-folder 63: 18-19)
  - Rose, Gerd, 1972 (Box-folder 63: 20)
  - Rüstow, H.J., 1951-1973 (Box-folder 63: 21)
  - Scharmann, Theodor, 1977 (Box-folder 64: 1)
  - Schimmelbusch, Heinz, 1977 (Box-folder 64: 2)
  - Schreiber, Wilfrid, 1961 (Box-folder 64: 3)
  - Schubert, Werner, 1952 (Box-folder 64: 4)
  - Troeger, H., 1948-1953 (Box-folder 64: 5)
  - Vleugels, Wilhelm, 1937 (Box-folder 64: 6)
  - Watrin, Christian, circa 1960s (Box-folder 64: 7)
  - Weise, Herbert, 1960-1978 (Box-folder 64: 8-9)
  - Werner, Rudolf A., 1977 (Box-folder 64: 10)
  - Willeke, Rainer, 1973 (Box-folder 64: 11)
  - Zimmerman, Horst, 1977 (Box-folder 64: 12)
  - Unidentified, 1928 (Box-folder 64: 13)
- Akademie der Wissenschaften und der Literatur file, 1959-1985
  - 1959-1972 (Box-folder 117: 3-6)
  - 1973-1978 (Box-folder 118: 1-5)
  - 1977-1985 (Box-folder 118:6-119:2)
- Arbeitsgemeinschaft Industrieller Forschungsvereinigungen file, 1979-1983
  Consists of reports, correspondence, memoranda, writings by others, conference programs, meeting minutes, and promotional materials related to the Arbeitsgemeinschaft Industrieller Forschungsvereinigungen.
  - 1979-1980 (Box-folder 5: 1)
  - 1979-1983 (Box-folder 5: 2-4)
  - 1981 (Box-folder 5: 5)
- Bankverein Werther file, 1892-1977
  Consists of reports and correspondence relating to the Bankverein Werther.
  - 1892-1977 (Box-folder 121: 4)
- Bund der Steuerzahler file, 1971-1983
  Consists of annual reports and correspondence relating to the Bund der Steuerzahler.
  - 1971-1978 (Box-folder 12:4-13:2)
  - 1972-1983 (Box-folder 13:3-14:4)
  - 1978 (Box-folder 15:1)
  - undated (Box-folder 15:2)
- Commerzbank - Fonds - Verwaltungsgesellschaft file, 1972-1979
  Consists of correspondence, reports, and meeting minutes relating to the Commerzbank - Fonds - Verwaltungsgesellschaft.
  - 1972-1978 (Box-folder 128: 1-5)
  - 1972-1979 (Box-folder 128:6-129:2)
  - 1976 (Box-folder 129: 3)
- Fakultät file, 1972-1983
  Consists of correspondence, meeting minutes, writings by others, reports, various curriculum vitae of students and colleagues, class schedules, and university newsletters, related to Schmölders' position in the Faculty of Economics at the University of Köln.
  - 1972 (Box-folder 6: 1-2)
  - 1973 (Box-folder 6: 3-6)
  - 1973-1976 (Box-folder 7:1-8:1)
  - 1974 (Box-folder 8: 2-4)
  - 1976-1977 (Box-folder 8:5-9:2)
  - 1978-1979 (Box-folder 9:3-9:6)
  - 1979-1980 (Box-folder 10:1-4)
  - 1980-1981 (Box-folder 10:5-11:3)
  - 1982-1983 (Box-folder 11:4-12:3)
- Felten und Guilleaume file, 1971-1978
  Consists of correspondence, reports, meeting minutes, and printed matter related to the Felten und Guilleaume firm, based in Köln, for which Schmölders consulted.
  - 1971-1976 (Box-folder 119:3-120:1)
  - 1975-1977 (Box-folder 120: 2-3)
  - 1977-1978 (Box-folder 120: 3-6)
- Finanzwissenschaftliche Forschungs Institut file, 1953-1969
  Consists of surveys and reports related to the Finanzwissenschaftliche Forschungs Institut.
  - 1953-1969 (Box-folder 129: 4-5)
- Forschungstelle für Empirische Sozialökonomik file, 1965-1980
  Consists of correspondence, reports, conference programs, and meeting minutes related to the Forschungstelle für Empirische Sozialökonomik, an organization founded by Schmölders and based at the Universität Köln.
  - 1957-1974 (Box-folder 17: 1-2)
  - 1965-1975 (Box-folder 17: 3-7)
  - 1972-1984 (Box-folder 18: 1-4)
  - 1973-1977 (Box-folder 18:5-19:1)
  - 1974-1977 (Box-folder 19:3-20:1)
  - 1980 (Box-folder 20: 2)
  - 1982-1983 (Box-folder 20: 3-5)
  - undated (Box-folder 107: 19-21)
- Gesellschaft zur Förderung der Finanzwissenschaftlichen Forschung file, 1968-1984
  Consists of correspondence, meeting minutes, membership lists, and newspaper clippings related to the Gesellschaft zur Förderung der Finanzwissenschaftlichen Forschung, an organization of which Schmölders was a member.
  - 1968-1984 (Box-folder 113:7-114:3)
- Gesellschaft für Konsum-, Markt-, und Absatzforschung file, circa 1970s
  Consists of surveys related to the Gesellschaft für Konsum-, Markt-, und Absatzforschung.
  - circa 1970s (Box-folder 130: 4)
- Gothaer Versicherungsbank file, 1972-1976
  Consists of correspondence, reports, newsletters and promotional materials related to the Gothaer Versicherungsbank.
  - 1972-1973 (Box-folder 1: 1-4)
  - 1973 (Box-folder 1: 5-7)
  - 1973-1975 (Box-folder 2: 1-5)
  - 1974 (Box-folder 2: 6)
  - 1974-1976 (Box-folder 2:6-3:2)
- Institut für Wirtschaftpolitik an der Universität zu Köln file, 1980
  Consists of correspondence and reports relating to the Institut für Wirtschaftspolitik an der Universität zu Köln, of which Schmölders was a member.
  - 1980 (Box-folder 5: 7)
- International Institute of Public Finance file, 1969-1972
  Consists of reports and correspondence related to the International Institute of Public Finance.
  - 1969-1972 (Box-folder 90: 4-7)
- Johannes Gutenberg - Universität Mainz, Studium Generale file, 1974-1976
  Consists of correspondence, writings, writings by others, and conference programs related to the Studium Generale, an interdisciplinary seminar at the Johannes Gutenberg - Universität Mainz.
  - 1974-1976 (Box-folder 5: 6)
- Kienbaum Unternehmensberatung file, 1976
  Consists of correspondence, surveys, and questionaires relating to the Kienbaum Unternehmensberatung.
  - 1976 (Box-folder 129: 6)
- Mont Pèlerin Society file, 1957, 1970-1984
  Consists of correspondence, memoranda, reports, meeting minutes, conference programs, membership lists, writings by others, printed matter, notes, and ephemera, related to the Mont Pèlerin Society, of which Schmölders was a member and President from 1968-1970. More materials related to the Mont Pèlerin Society can be found in the Universitätsarchiv Köln file.
  - 1957 (Box-folder 112: 6)
  - 1970-1983 (Box-folder 113: 1-3)
  - 1971-1973 (Box-folder 113: 4-6)
- Roland Rechtschutzversicherung file, 1972-1984
  Consists of reports, correspondence, meeting minutes, printed matter, telephone directories, and memorabilia related to Roland Rechtschutzversicherung.